台灣板橋地方法院交通事件裁定　　　　　　　　　　九十一年度交聲字第九０八號
　　原處分機關　交通部公路總局台北區監理所
　　異　議　人　金國交通有限公司
　　即受處分人
右列異議人即受處分人因違反道路交通管理處罰條例案件，對於原處分機關即交通部
公路總局台北區監理所九十一年四月十九日北監六字第裁四０─000000000
號所為之處分（原舉發通知單號碼：第000000000號），聲明異議，本院裁
定如左：
    主  文
異議駁回。
    理  由
一、按汽車不依期限參加定期檢驗，處汽車所有人新台幣（下同）九百元以上一千八
    百元以下罰鍰，道路交通管理處罰條例第十七條第一項定有明文。又經營計程車
    客運業者，非僅提供號牌，坐收靠行費用牟利而已，對所屬車輛及其駕駛人猶應
    負管理責任，此為汽車運輸業管理規則第九十一條第一項第五款所明定；準此，
    關於駕駛業務之執行，車行對於以自備車輛靠行經營之計程車駕駛人，應盡管理
    之注意義務，即須督促、確保駕駛人於執行業務時務必遵守相關法令，倘駕駛人
    有違反道路交通管理處罰條例應處罰汽車所有人之行為，除車行能證明其監督未
    疏懈而就違規行為之發生無何可歸責之事由外，要難謂無過失，即應受罰，無恣
    意引用道路交通管理處罰條例第八十五條第二項規定卸責之餘地。
二、原處分機關略以：異議人即受處分人金國交通有限公司所有之車牌號碼九Ｌ─三
    八七號營業小客車，不依期限於民國（下同）九十年九月二日參加定期檢驗，經
    交通部公路總局台北區監理所舉發，應依道路交通管理處罰條例第十七條第一項
    規定，裁處異議人即汽車所有人罰鍰一千八百元等語；異議人對於上開違規事實
    並未爭執，惟以車牌號碼九Ｌ─三八七號營業小客車，係汽車駕駛人許金兩於九
    十年五月八日以自備車輛靠行參加營業，因許金兩現避不見面，所積欠之稅費亦
    未繳納，致異議人受裁罰，殊難干服云云置辯，求為撤銷原裁罰，改以許金兩為
    處罰對象。
三、經查：本件異議人所有之前開營業小客車未依期限於九十年九月二日參加定期檢
    驗，經交通部公路總局台北區監理所舉發，有台交通部公路總局台北區監理所省
    北監檢字第000000000號舉發違反道路交通管理事件通知單影本在卷可
    稽，異議人對此並不爭執；又車號九Ｌ─三八七號營業小客車所懸掛號牌，既屬
    異議人所有，其即為系爭道路交通管理事件之汽車所有人無疑，與車輛本身是否
    為汽車駕駛人自備無涉，是以異議人雖提出台北縣計程車客運業自備車輛參與經
    營契約書證明許金兩自備車輛靠行之事實，亦無礙於汽車所有人即為異議人之認
    定。再依上開道路交通管理處罰條例第十七條第一項之規定，亦係處罰汽車所有
    人，是以異議人雖辯稱應處罰自備車輛營運之駕駛人許金兩云云，惟無何關於其
    監督未疏懈而就違規行為之發生無可歸責之舉證以供本院調查，自不足以推翻過
    失推定之效力。從而；原處分機關依據首開法條規定，並審酌違規情節輕重，對
    異議人裁處罰鍰一千八百元，於法核無不合，量罰亦甚妥適，應予維持，綜上本
    件異議為無理由，應予駁回。
據上論結，應依道路交通案件處理辦法第十九條，裁定如主文。
中    華    民    國    九   十   一    年    八    月   二   十   八   日
                                台灣板橋地方法院交通法庭
                                    法  官  潘  長  生
右正本證明與原本無異。
如不服本裁定，應於裁定送達後五日內向本院提出抗告狀。
                                    書記官  王  增  華
中      華      民      國    九 十 一    年     八     月    三  十    日
